# 同一控制下企业合并，被合并方一直亏损，留存收益为负数，是否恢复留存收益?

提问人：hunaipeng 时间：2012-01-08 17:11:38
讲解原文：“在合并资产负债表中，对于被合并方在企业合并前实现的留存收益(盈余公积和未分配利润之和)中归属于合并方的部分，应按以下原则，自合并方的资本公积转入留存收益和未分配利润： ①确认企业合并形成的长期股权投资后，合并方账面资本公积(资本溢价或股本溢价)贷方余额大于被合并方在合并前实现的留存收益中归属于合并方的部分，在合并资产负债表中，应将被合并方在合并前实现的留存收益中归属于合并方的部分自“资本公积”转入“盈余公积”和“未分配利润”。在合并工作底稿中，借记“资本公积”项目，贷记“盈余公积”和“未分配利润”项目。 ②确认企业合并形成的长期股权投资后，合并方账面资本公积(资本溢价或股本溢价)贷方余额小于被合并方在合并前实现的留存收益中归属于合并方的部分的，在合并资产负债表中，应以合并方资本公积(资本溢价或股本溢价)的贷方余额为限，将被合并方在企业合并前实现的留存收益中归属于合并方的部分自“资本公积”转入“盈余公积”和“未分配利润”。在合并工作底稿中，借记“资本公积”项目，贷记“盈余公积”和“未分配利润”项目。”
问题：如果被合并方在合并前一直亏损，留存收益为负数，是否需要按照上述规定将留存收益全额恢复，同时增加资本公积呢，各位在实务中已经如何操作的？
该贴已经同步到 hunaipeng的微博

回答人：chenyiwei
需要。同一控制下合并的合并报表编制原理就是假设合并方在最早报告期期初就已经控制被合并方，据此将被合并方的财务状况和经营成果纳入合并报表。相应地，被合并方的净损益导致的留存收益余额（无论正负）也应当自然滚存到合并报表的留存收益中，所以无论正负，这部分留存收益是要从资本公积中恢复的。

提问人：wcewenai 时间：2012-01-09 15:48:59
解释 5 征求意见稿，是不是不要恢复了

回答人：chenyiwei
如果真的是按照这个征求意见稿来，确实是不用恢复了。但这一点目前还有很大争议。